Notariële protocollen en akten van notarissen te Haarlem (Oud Notarieel Archief Haarlem)
Noord-Hollands Archief
- Jacob van Bosvelt, 1634-1645, 14.
  - Minuten van allerlei notariële akten, 1634-1645, 164-171; 8 delen
    De index op deze delen staat als band 171A op de studiezaal
    - 11 november 1634-28 december 1635, 164
    - 8 januari 1636-31 december 1636, 165
    - 5 januari 1637-20 december 1637, 166
    - 7 januari 1638-3 februari 1645, 167
    - 13 november 1637-6 oktober 1640, 168
    - 10 oktober 1640-2 maart 1645, 169
    - 9 januari 1642-2 februari 1645, 170
      Bevat vooral testamenten
    - 31 december 1636-28 februari 1643, 171
- Salomon Coesaert, 1639-1650, 15.
  Deze notaris werd als zodanig, na recommandatie van burgemeesteren en regeerders van de stad Haarlem, d.d. 29 januari 1639, door de Staten van Holland op 10 februari 1639 gecreëerd en diezelfde dag door het Hof van Holland geadmitteerd. Op 11 februari 1639 wordt hij door de regering van Haarlem toegelaten het notarisambt binnen Haarlem en de vrijheid van dien te mogen exerceren. Op 15 april 1641 wordt hij lid van de vroedschap van Haarlem, op 21 juli 1642 secretaris van de Kleine Bank van Justitie en in 1650 burgemeester. Op 9 september 1651 doet hij afstand van het secretarisambt van de Kleine Bank van Justitie en van het notarisambt. Overleden op 20 juli 1655.
  - Minuten van allerlei notariële akten, 1639-1650, 172-180; 9 delen
    De index op deze delen staat als band 180A op de studiezaal
    - 13 februari 1639-29 augustus 1639, 172
    - 5 september 1639-7 februari 1640, --
    - 9 juli 1640-19 december 1640, --
    - 19 december 1640-12 april 1641, --
    - 13 april 1641-8 juli 1641, --
    - 8 juli 1641-29 september 1641, --
    - 3 oktober 1641-31 december 1641, --
      deze zeven katernen hebben een onvolledige index op de voornamen
    - 2 januari 1642-2 april 1642, 173
    - 2 april 1642-30 juni 1642, --
      beide katernen hebben een onvolledige index op de voornamen
    - 30 juni 1642-23 september 1642, --
    - 24 september 1642-19 december 1642, --
    - 27 december 1642-14 april 1643, --
    - 15 april 1643-14 januari 1644, --
    - 14 januari 1644-1 juni 1644, --
    - 5 juni 1644-4 oktober 1644, --
    - 23 oktober 1644-5 mei 1645, --
    - 18 augustus 1645-2 januari 1646, 174
    - 7 januari 1646-14 mei 1646, --
    - 14 mei 1646-16 oktober 1646, --
    - 11 oktober 1646-1 april 1647, --
    - 2 april 1647-16 september 1647, --
    - 21 september 1647-15 juni 1648, --
    - 24 juni 1648-2 mei 1649, --
    - 21 mei 1649-28 november 1650, --
    - 8 maart 1639-12 januari 1650, 175
      Bevat testamenten
    - 18 augustus 1643-21 oktober 1650, 176
    - 25 juni 1643-27 december 1645, 177
    - 3 januari 1646-31 december 1646, 178
    - 3 januari 1647-31 december 1647, 179
    - 2 januari 1648-31 december 1649, 180
- Cornelis van Kittensteyn, 1637-1653, 16.
  Deze notaris werd als zodanig na recommandatie van burgemeesteren en regeerders van de stad Haarlem, d.d. 20 februari 1637, door de Staten van Holland op 1 juni 1637 gecreëerd. Geadmitteerd door het Hof van Holland op 18 juni 1637. Op 23 juni 1637 toegelaten het notarisambt binnen Haarlem te mogen exerceren. Overleden in januari 1653 te Haarlem. Bij resolutie van burgemeesteren en regeerders van Haarlem van 19 januari 1653 is vermits het overlijden van Cornelis van Kittensteyn zijn zoon Willem met het notarisschap vereerd
  - Minuten van allerlei notariële akten, 1639-1652, 181-182; 2 delen
    De index op deze akten staat als band 182A op de studiezaal
    - 25 februari 1639-8 oktober 1652, 181
      Voor de eerste akte is gevoegd een procesverbaal van inbeslagneming door Cornelis van Kittensteyn als deurwaarder van het kantoor van de ontvanger van de gemene middelen over het kwartier van Haarlem, d.d. 20 mei 1635
    - Een kopie van een inventaris d.d. 29 december 1633, ondertekend W. Crousen 1634. Staat en inventaris van een nalatenschap opengevallen 24 januari 1640, ongetekend. Uit het slot blijkt dat de akte is opgemaakt door de notaris Mathijs van Lievendael. Een akte d.d. 11 juni 1647, ongetekend en zonder vermelding van de naam van de notaris. Een memorie van debat in concept. Een request aan schepenen van de stad Haarlem, ongetekend. Stukken in de nagelaten boedel van Mr. Georgius van der Velden. Interrogatoria ongetekend. Corte Staet en Scheijdinge van de boedel van Claes Janszn. van Slooten en en Jannetje Gerrits enz. Stukken inzake de boedel van Maritie Dircks. Inventaris van de nalatenschap van Jacob Lamme en Jannetie Pieters. Staet en begrootinghe, mitsgaders schiftinge en scheijdinge en delinghe van de nalatenschap van Maritie Cornelisdr, 182
- Barent Jans Deteringh, 1639-1647, 17.
  Deze notaris werd als zodanig na recommandatie van burgemeesteren en regeerders van de stad Haarlem, d.d. 21 augustus 1639, door de Staten van Holland op 2 september 1639 gecreëerd. Geadmitteerd door het Hof van Holland op 3 september 1639. Hij was toen klerk ter secretarie te Haarlem. Op 21 november 1641 aangesteld tot procureur, op 27 oktober 1645 aangesteld tot optekenaar der peilingen. Op 8 september 1645 werd hij bij de Heeren van den Gerechte verklaard te zijn vervallen van het notarisschap en procureursambt. Niettegenstaande requesten aan de prins van Oranje enz. werd bij resolutie van 20 oktober 1646 zijn verzoek tot herstel ontzegd
  - Minuten van allerlei notariële akten; uitgezonderd deel 183, alle met een index op voornaam, 1639-1647, 183-187; 5 delen
    De index op deze delen staat als band 187A op de studiezaal
    - 4 september 1639-9 maart 1641, 183
    - 14 maart 1641-29 december 1641, 184
    - 3 januari 1642-27 november 1643, 185
    - 2 januari 1644-11 december 1646, 186
      Index verkeerd erbij gevoegd. Al deze akten zijn door elkaar ingenaaid
    - 23 november 1639-10 februari 1647, 187
      Bevat inventarissen die, zonder op datum te letten door elkaar zijn bijeengevoegd
- Vechter Hasewindius, 1644-1650, 18.
  Deze notaris werd als zodanig na recommandatie van burgemeesteren en regeerders van Haarlem, d.d. 3 september 1644, door de Staten van Holland op 8 september 1644 gecreëerd en dezelfde dag door het Hof van Holland geadmitteerd. Op 10 september 1644 toegestaan het notarisschap binnen Haarlem en de vrijheid van dien te exerceren. Hij was toen klerk ter secretarie
  - Minuten van allerlei notariële akten, 1644-1650, 188-194; 7 delen
    Band 188-194 is de index op voornaam op de studiezaal. Op band 193 is een index op familienaam: band 193A. Dit is dezelfde index als in band 188-194
    - 26 september 1644-31 december 1645, 24 december 1646-1 januari 1647, 3 januari 1647-31 december 1647, 188
      met een index op de voornamen
    - 7 januari 1648-31 december 1648, 189
    - 2 januari 1649-31 december 1649, 190
    - 19 juli 1645-4 februari 1647, 7 februari 1647-8 januari 1648, 191
    - 11 februari 1648-1 januari 1649, 24 januari 1649-11 januari 1650, 192
      met een index op de voornamen. Dit deel heeft veel van vocht geleden
    - 24 april 1650-26 mei 1650, 193
    - 4 oktober 1644-8 maart 1649, 194
      met een index op voornaam Bevat inventarissen
- Nicolaas van Bosvelt, 1645-1666, 19.
  Deze notaris werd als zodanig, na recommandatie van burgemeesteren en regeerders van Haarlem, d.d. 15 maart 1645, door de Staten van Holland op 3 april 1645 gecreëerd en door het Hof van Holland op dezelfde dag geadmitteerd. Op 1 mei 1645 toegestaan het notarisambt binnen Haarlem en de vrijheid van dien uit te oefenen. Hij wordt 17 augustus 1647 secretaris van de weeskamer. Begraven op 29 november 1666 te Haarlem
  - Minuten van allerlei notariële akten; de delen 196-213 en 215 hebben een index op voornaam, 1645-1666, 195-223; 29 delen
    Band 223A is de index op de delen 195-223, op de studiezaal
    - 2 mei 1645-30 november 1649, 195
    - 10 november 1649-10 oktober 1650, 196
    - 3 oktober 1650-10 september 1651, 197
    - 11 juni 1651-18 december 1652, 198
    - 12 januari 1652-23 december 1652, 199
    - 18 januari 1653-23 augustus 1653, 200
    - 1 januari 1653-2 juni 1654, 201
    - 9 juni 1654-5 mei 1655, 202
    - 7 mei 1655-15 maart 1656, 203
    - 17 maart 1656-27 januari 1657, 204
    - 27 januari 1657-20 september 1657, 205
    - 10 oktober 1657-6 november 1658 (t/m februari 1659), 206
    - 5 maart 1659-3 juni 1660, 207
    - 6 juli 1660-22 mei 1661, 208
    - 25 mei 1661-24 mei 1662, 209
    - 26 augustus 1662-6 juli 1663, 210
      Bevat voorin een inventaris van 16 november 1666
    - 6 juli 1663-13 augustus 1664, 211
    - 13 augustus 1664-5 juli 1665, 212
    - 25 september 1665-16 oktober 1666, 213
      In deel 213 zijn voorin gebonden akten van 28 juli 1664, 14 maart 1665, 26 april 1661 en 8 november 1662
    - 28 januari 1650-30 december 1658, 214
    - 20 juni 1660-20 september 1665, --
    - 8 juni 1646-12 mei 1648, 215
    - 5 september 1647-9 november 1648, --
      Bevat veel testamenten. De akten zijn chronologisch van achteren naar voren geplaatst. Door elkaar ingebonden
    - 1 mei 1644-22 december 1648, 216
      Inventarissen
    - Inventaris d.d. 21/22 juli 1648, 217
    - 3 januari 1649-30 december 1651, 218
    - 29 januari 1652-31 december 1654, 219
      Bevat inventarissen, benevens een schuldbekentenis van 12 januari 1652 en een akte van volmacht van 11 juli 1652
    - 14 februari 1655-29 december 1657, 220
    - 10 januari 1658-28 december 1660, 221
    - 3 maart 1661-21 februari 1664, 222
    - 4 januari 1665-9 november 1666, 223
      Bevat inventarissen. Enige zonder datum en een van 13 januari 1660
- Florens Swan, 1645-1672, 20.
  Deze notaris werd als zodanig, na recommandatie van burgemeesteren en regeerders van Haarlem, d.d. 8 september 1645, door de Staten van Holland op 22 september 1645 gecreëerd. Geadmitteerd door het Hof van Holland op 23 september 1645. Toegelaten tot de uitoefening van het notarisschap binnen Haarlem op 25 september 1645. Hij werd op 9 september 1651 secretaris van commissarissen van de Kleine Zaken. Op 30 oktober 1657 legde hij de eed af als raad en vroedschap. Hij overleed op 28 april 1673 te Haarlem
  - Minuten van allerlei notariële akten, 1645-1672, 224-229; 6 delen
    De index op fiche staat in het depot
    - 9 oktober 1645-20 december 1649, 224
    - 4 januari 1650-29 december 1651, 225
    - 3 januari 1652-22 december 1654, 226
    - 13 januari 1655-15 december 1659, 227
    - 9 januari 1660-17 juni 1672, 228
    - 11 januari 1653-18 maart 1672, 229
- Jan (Davitse) Colterman, 1646-1659, 21.
  Deze notaris werd als zodanig na recommandatie van burgemeesteren en regeerders van Haarlem, d.d. 9 februari 1646, door de Staten van Holland op 14 februari 1646 gecreëerd. Geadmitteerd door het Hof van Holland op 15 februari 1646. Toegelaten tot de uitoefening van het notarisschap binnen Haarlem op 16 februari 1646. Hij was toen procureur sedert 30 november 1641. Op het verzoek van Jan Colterman om afstand te doen van het notarisschap en in zijn plaats Maximiliaen Bardoel te benoemen is door burgemeesteren en regeerders van Haarlem op 7 september 1658 besloten het verzoekschrift toe te staan, zodra Maximiliaen Bardoel brieven van creatie zou hebben overlegd
  - Minuten van allerlei notariële akten, 1646-1659, 230-236; 7 delen
    Band 236A op de studiezaal is de index op deze akten
    - 28 februari 1646-28 januari 1650, 230
    - 29 mei 1650-20 februari 1652, 231
      Ingebonden met muziekbladen, fol. 102, 103
    - 19 februari 1652-24 juli 1653, 232
    - 24 juli 1653-22 januari 1655, 233
    - 23 januari 1655-19 oktober 1658, 234
    - 13 februari 1646-24 december 1652, 235
    - 8 januari 1653-10 juli 1659, 236
- Zeger van der Pullen, 1650-1666, 22.
  Deze notaris werd als zodanig na recommandatie van burgemeesteren en regeerders van Haarlem, d.d. 4 juli 1650, door de Staten van Holland op 18 november 1650 gecreëerd. Geadmitteerd door het Hof van Holland 19 november 1650. Toegelaten tot de uitoefening van het notarisschap binnen Haarlem en de vrijheid van dien op 29 november 1650. Hij was toen procureur. Begraven te Haarlem op 29 september 1666
  - Minuten van allelei notariële akten, 1651-1666, 237-245; 9 delen
    Band 245A is de index op deze akten, staat op de studiezaal
    - 31 januari 1651-5 april 1653 29 april 1653-17 november 1653 en een akte van 4 januari 1654 16 januari 1653-5 november 1653 14 januari 1654-6 oktober 1654 12 oktober 1654-3 februari 1655. 4 februari 1655-15 september 1655 23 mei 1656-24 juli 1656, 237
      De laatste vier katernen hebben een index op de voornaam. De eerste vier katernen zijn niet altijd chronologisch ingebonden
    - 30 januari 1651-17 januari 1660, 238
    - 24 september 1652-18 augustus 1653 31 januari 1653-9 mei 1653 28 december 1653-24 augustus 1654 4 juli 1653-14 februari 1659 14 juli 1659-11 december 1660 15 december 1660-23 augustus 1661, 239
      De laatste 4 katernen hebben een index op de voornamen
    - 12 oktober 1656-10 februari 1657 2 maart 1657-12 september 1657 29 september 1657-2 maart 1660, 240
      Elke katern heeft een index op de voornamen
    - 17 maart 1657-20 september 1658 16 januari 1657-13 april 1658 23 april 1658-19 september 1659 26 juni 1660-15 februari 1662 22 februari 1662-16 september 1662, 241
    - 29 januari 1660-23 augustus 1666, 242
    - 17 april 1662-17 mei 1663 17 mei 1663-28 januari 1664 29 januari 1664-23 februari 1665 3 maart 1665-10 maart 1666 14 maart 1666-27 september 1666, 243
    - 24 september 1651-23 augustus 1653 16 januari 1654-29 december 1654 4 november 1656-25 augustus 1657 10 september 1657-9 januari 1661, 244
      Elke katern heeft een index op de voornamen. Dit deel bevat testamenten
    - 26 februari 1657-18 oktober 1659, 245
      De eerste 3 katernen hebben een index op de voornamen. De laatste katern bevat testamenten en huwelijksvoorwaarden
- Michiel de Keijser, 1651-1682, 23.
  Deze notaris werd als zodanig na recommandatie van burgemeesteren en regeerders van Haarlem, d.d. 9 september 1651, door de Staten van Holland op 22 september 1651 gecreëerd. Geadmitteerd op 23 september 1651 door het Hof van Holland. Op 2 oktober 1651 tot de uitoefening van het notarisschap binnen Haarlem en de vrijheid van dien toegelaten. Begraven te Haarlem op 6 april 1682
  - Minuten van allerlei notariële akten, 1651-1682, 246-272; 27 delen
    Band 272A op de studiezaal is de index op de akten uit de jaren 1660-1670 en 1674-1679, en de eerste 2 katernen (1651-1655) van deel 272. Niet alle namen van comparanten zijn in deze index opgenomen
    - 16 mei 1651-31 december 1652, 246
    - 4 januari 1653-30 december 1653, 247
    - 1 januari 1654-28 december 1655, 248
    - 4 januari 1656-29 december 1657, 249
    - 1 januari 1658-31 december 1658, 250
    - 9 januari 1659-31 december 1659, 251
    - 2 januari 1660-31 december 1660, 252
    - 1 januari 1661-28 december 1661, 253
    - 5 januari 1662-30 december 1662, 254
    - 2 januari 1663-27 december 1663, 255
    - 2 januari 1664-30 december 1664, 256
    - 2 januari 1665-31 december 1665, 257
    - 6 januari 1666-27 december 1666, 258
    - 1 januari 1667-29 december 1667, 259
    - 1 januari 1668-31 december 1668, 260
    - 3 januari 1669-21 december 1669, 261
    - 6 januari 1670-29 december 1670, 262
    - 3 januari 1671-30 december 1671, 263
    - 1 januari 1672-30 december 1672, 264
    - 4 januari 1673-27 december 1673, 265
    - 1 januari 1674-30 december 1675, 266
    - 4 januari 1676-30 december 1677, 267
    - 17 januari 1678-21 december 1679, 268
    - 11 januari 1680-25 maart 1682, 269
    - 2 oktober 1651-5 december 1655, 270
    - 5 september 1655-10 januari 1658, 271
    - 15 oktober 1651-4 augustus 1653 18 augustus 1653-10 mei 1655 15 mei 1655-3 januari 1656 3 januari 1656-11 oktober 1656 12 oktober 1656-7 januari 1658, 272
      Dit deel bevat testamenten. De eerste twee katernen hebben een index op de voornamen. Zeer veel akten zijn in de eerste vier katernen door de notaris alleen getekend. In de laatste katern zijn de meeste akten ongetekend
- Willem van Kittensteyn, 1653-1671, 24.
  Deze notaris werd als zodanig na recommandatie van burgemeesteren en regeerders van Haarlem, d.d. 19 januari 1653, door de Staten van Holland op 29 januari 1653 gecreëerd en dezelfde dag door het Hof van Holland geadmitteerd. Op 30 januari 1653 toegestaan het notarisambt binnen Haarlem te mogen uitoefenen. Begraven te Haarlem op 22 oktober 1671
  - Minuten van allerlei notariële akten, 1653-1671, 273-309; 37 delen
    Index op voornamen op de delen 273-276, 278-309 in twee delen op de studiezaal: band 310 (A-J) en band 311 (K-Z)
    - 1 januari 1653-29 juni 1653, 273
    - 1 juli 1653-31 december 1653, 274
    - 2 januari 1654-27 juni 1654, 275
    - 2 juli 1654-31 december 1654, 276
    - 5 oktober 1655-30 december 1655 (niet geklapperd), 277
    - 2 januari 1656-30 juni 1656, 278
    - 2 juli 1656-31 december 1656, 279
    - 1 januari 1657-2 juli 1657, 280
    - 1 juli 1657-22 december 1657, 281
    - 3 januari 1658-29 juni 1658, 282
    - 26 juli 1658-27 december 1658, 283
    - 4 januari 1659-29 juni 1659, 284
    - 1 juli 1659-31 december 1659, 285
    - 4 januari 1660-2 juli 1660, 286
    - 1 juli 1660-31 december 1660, 287
    - 1 januari 1661-30 juni 1661, 288
    - 1 juli 1661-31 december 1661, 289
    - 3 januari 1662-30 juni 1662, 290
    - 1 juli 1662-29 december 1662, 291
    - 2 januari 1663-30 juni 1663, 292
    - 3 juli 1663-31 december 1663, 293
    - 4 januari 1664-21 juni 1664, 294
    - 1 juli 1664-31 december 1664, 295
    - 3 januari 1665-30 juni 1665, 296
    - 5 juli 1665-30 december 1665, 297
    - 3 januari 1666-29 juni 1666, 298
    - 1 juli 1666-29 december 1666, 299
    - 9 januari 1667-29 mei 1667, 300
    - 2 juli 1667-31 december 1667, 301
    - 1 januari 1668-28 juni 1668, 302
    - 3 juli 1668-31 december 1668, 303
    - 4 januari 1669-29 juni 1669, 304
    - 4 juli 1669-30 december 1669, 305
    - 7 januari 1670-29 juni 1670, 306
    - 2 juli 1670-30 december 1670, 307
    - 2 januari 1671-30 juni 1671, 308
    - 2 juli 1671-2 oktober 1671, 309
  - Indexen op voornamen op de delen 273-276, 278-309, 310-311; 2 delen
    Ook op de studiezaal aanwezig als banden 310 en 311
    - Index op de voornamen, A-J, 1653-1671, 310
    - Index op de voornamen, K-Z, 1653-1671, 311
  - Inventarissen, 1654-1670, 312-313; 2 delen
    - 23 september 1654-10 september 1664, 312
    - 30 januari 1665-8 mei 1670, 313
- Henrick van Gellinckhuysen, 1657-1684, 25.
  Deze notaris werd als zodanig door de Staten van Holland op 14 december 1649 gecreëerd. Geadmitteerd door het Hof van Holland op 15 december 1649. Toegelaten tot de uitoefening van het notarisschap binnen Haarlem en de vrijheid van dien op 15 september 1657. Op 2 december 1650 toegelaten als procureur voor de vierschaar van deze stad. Begraven te Haarlem op 24 oktober 1684
  - Minuten van allerlei notariële akten; met een index op voornamen in de delen 314-339, 1657-1684, 314-341; 28 delen
    Op de studiezaal staat de index op de delen 314-330. Deze index bestaat uit twee banden: 330A1(A-K) en 330A2(L-Z). Voor een toegang op de delen 331-339 zie de index op voornaam in de delen zelf
    - 27 september 1657-23 december 1658, 314
    - 3 januari 1659-30 december 1659, 315
    - 2 januari 1660-30 december 1660, 316
    - 6 januari 1661-30 december 1661, 317
    - 3 januari 1662-29 december 1662, 318
    - 1 januari 1663-31 december 1663, 319
    - 1 januari 1664-29 december 1664, 320
    - 5 januari 1665-31 december 1665, 321
    - 1 januari 1666-30 december 1666, 322
    - 2 januari 1667-31 december 1667, 323
    - 2 januari 1668-30 december 1668, 324
    - 1 januari 1669-30 december 1669, 325
    - 2 januari 1670-29 december 1670, 326
    - 5 januari 1671-31 december 1671, 327
    - 4 januari 1672-31 december 1672, 328
    - 1 januari 1673-26 december 1673, 329
    - 4 januari 1674-29 december 1674, 330
    - 3 januari 1675-28 december 1675, 331
    - 3 januari 1676-29 december 1676, 332
    - 1 januari 1677-5 september 1677, 333
    - 19 augustus 1677-26 december 1678, 334
    - 2 januari 1679-29 december 1679, 335
    - 4 januari 1680-17 december 1680, 336
    - 1 januari 1681-30 december 1681, 337
    - 3 januari 1682-31 december 1682, 338
    - 1 januari 1683-28 december 1683, 339
    - 9 januari 1684-7 oktober 1684, 340
    - 29 november 1657-2 november 1683, 341
- Maximiliaan Bardoel, 1658-1660, 26.
  Deze notaris werd als zodanig, na recommandatie van burgemeesteren en regeerders van Haarlem, d.d. 7 september 1658, door de Staten van Holland op 22 oktober 1658 gecreëerd. Geadmitteerd door het Hof van Holland op 22 oktober 1658. Hij was toen klerk ter secretarie alhier. Op 30 november 1660 te Haarlem begraven
  - Minuten van allerlei notariële akten, 1658-1660, 342-344; 3 delen
    De index op deze akten staat op fiches in het depot
    - 27 oktober 1658-20 okotber 1660, 342
    - 28 oktober 1658-13 juni 1659, 343
      Heeft een index op de voornamen op de akten van december 1658 tot april 1659; fol. 1-100
    - 14 juni 1659-16 januari 1660, --
    - 22 januari 1660-22 november 1660, 344
    - 10 januari 1660-1 november 1660, --
      Dit laatste is het tweede register van testamenten, codicillen en huwelijkse voorwaarden. Het eerste register daarvan was voor het ter secretarie overbrengen reeds zoekgeraakt, blijkens daarvan gemaakte aantekening
- Johannes Mes, 1659-1676, 27.
  Deze notaris werd als zodanig door de Staten van Holland op 26 juni 1659 gecreëerd, na recommandatie van de Baljuw van Kennemerland en diezelfde dag door het Hof van Holland geadmitteerd, op 13 december 1660 door burgemeesteren en regeerders van Haarlem toegestaan het notarisschap uit te oefenen binnen Haarlem en de vrijheid van dien. Hij was toen klerk bij de notaris Nicolaas d'Assonville te Haarlem. Op 16 maart wordt hij benoemd tot procureur waarvoor hij op 28 februari 1674 bedankt. Blijkens resolutie van burgemeesteren en regeerders van Haarlem van 21 juli 1676, had Johannes Mes zich onlangs voor enige tijd ter zee geëngageerd en was hij op verzoek ontslagen. Op 3 december 1677 wordt Joan Mes notaris te Monnickendam, vermoedelijk dezelfde
  - Minuten van allerlei notariële akten, 1659-1676, 345-349; 5 delen
    Band 349A op de studiezaal is de index op deze akten
    - 16 augustus 1659-31 december 1661, 345
    - 21 december 1661-2 januari 1664, 346
    - 3 januari 1664-30 december 1666, 347
    - 1 januari 1667-28 december 1669, 348
    - 10 januari 1670-2 mei 1676, 349
- Joan Geeraers, 1660-1680, 28.
  Deze notaris werd als zodanig na recommandatie van burgemeesteren en regeerders van Haarlem, d.d. 31 augustus 1660, door de Staten van Holland op 6 oktober 1660 gecreëerd en dezelfde dag door het Hof van Holland geadmitteerd. Hij was deurwaarder bij de Hoge Raad. Op 29 november 1680 begraven te Haarlem
  - Minuten van allerlei notariële akten, 1660-1680, 350-365; 16 delen
    Band 365 op de studiezaal is de index op voornamen op de akten over de periode 1660-1678, inv.nrs. 350-363
    - 13 oktober 1660-28 december 1661 13 oktober 1660-19 november 1661 23 november 1661-21 april 1662 15 april 1662-30 december 1662, 350
      Tussen het derde en vierde deel bevinden zich 20 exploiten, uitgebracht door Joan Geraers, gezworen exploitier en deurwaarder bij de Hoge Raad en het Hof van Holland, Zeeland en Friesland, van mei 1663 tot december 1663
    - Akten over de jaren 1663 en 1664, niet chronologisch gerangschikt, 351
    - Akten over de jaren 1665 en 1666, niet chronologisch gerangschikt tot 28 juli 1666; met achterin een akte d.d. 27 juli 1674, 352
    - 1 augustus 1666-27 december 1667, 353
    - 1 januari 1668-29 juli 1669, 354
    - 2 augustus 1669-30 juni 1670, 355
    - 1 juli 1670-30 juni 1671, 356
    - 1 juli 1671-27 mei 1672, 357
    - 3 juli 1672-26 juni 1673, 358
    - 1 juli 1673-27 juni 1674, 359
    - 1 juli 1674-30 december 1675, 360
    - 1 januari 1676-30 juni 1677, 361